【裁判字號】    90,交聲,54
【裁判日期】    900831
【裁判案由】    違反道路交通管理處罰條例聲明異議
【裁判全文】
臺灣桃園地方法院刑事交通事件裁定                    九十年度交聲字第五四號
    受 處 分 人
    即 異 議 人  甲○○
右列受處分人因違反道路交通管理處罰條例案件，對於交通部公路局新竹區監理所桃
園監理站桃監裁三字第裁五二—一二一九０二號違反道路交通管理事件裁決書，聲明
異議，本院裁定如左：
        主  文
原處分撤銷。
甲○○不罰。
        理  由
一、按受處分人之聲明異議有理由者，交通法庭應以裁定將原處分經聲明異議之部分
    撤銷，道路交通案件處理辦法第二十條前段定有明文。
二、原處分意旨略以：指本件異議人即受處分人甲○○於民國八十七年七月二十日十
    一時十五分許騎乘車號ＩＳＱ—一六０號重型機車，行經桃園縣大園鄉○○○路
    口時，因未戴安全帽（責令改善），且無照駕駛（禁駛），經警攔檢逕行舉發在
    案等情，固有桃園縣警察局（８７）桃警行交字第１２１９０２號舉發違反道路
    交通管理事件通知單一紙附卷可稽。惟訊據異議人甲○○堅決否認有前揭騎乘機
    車違反交通規則之行為，辯稱：伊不認識右開機車之車主，且未曾到過舉發地點
    ，而該違規舉發單上之簽名，亦非伊所簽，伊並未有右揭違反交通規則之行為等
    語。
三、經查：右開ＩＳＱ—一六０號機車之所有人為許萬成一節，除經證人許萬成自承
    無訛外，並有該機車之機車車籍查詢一紙在卷可稽，上情足信為真實。次證人許
    萬成之配偶，亦名為甲○○等情，此有本院依職權上網查詢之法務部戶役政連結
    作業系統全戶戶籍資料一紙附卷可按，可信為真實。而證人許萬成於本院九十年
    八月二十四日調查時證稱：「（問：是否有一輛ＩＳＱ—一六０號機車？）有，
    那台車在八十七年間都是我在騎，而我知道我太太甲○○在八十七年七月間有一
    天因沒搭上交通車，所以無照且沒戴安全帽在大園鄉○○○路附近被警察取締，
    ‧‧‧。」、「（問：桃園縣警察局舉發違反交通管理事件通知單（８７）桃警
    行交字第１２１９０２號上之收受通知聯簽單，是否係你太太甲○○的字跡？）
    是，那是我太太的親筆字跡。」、「（問：是否認識一名住在八德市○○路六七
    六巷十四弄二十四號之甲○○，有沒有將一台ＩＳＱ—一六０號機車借給他？」
    沒有，且那台機車在八十七年間都是我在使用，未曾借給任何朋友使用。」等語
    屬實；再經本院審核上開舉發違反道路交通管理事件通知單，該通知單上「駕（
    行）照字號」欄上記載之筆跡，顯與其他相關記載筆跡不同等情，足徵本件警員
    於逕行舉發當時，漏未記載違規駕車人之身分證字號，於嗣後查詢時，始誤證人
    許萬成之妻甲○○，為本件之異議人甲○○。是本件異議人確無於舉發時、地，
    未戴安全帽且無照騎乘ＩＳＱ—一六０號機車等情事。異議人所辯，應堪採信。
    此外，復已查無其他積極證據證明異議人確有前開所述之交通違規情事。綜上所
    述，原裁決機關裁處異議人罰鍰新台幣（下同）一萬二千五百元（無照駕駛重型
    機車部分一萬二千元、未戴安全帽五百元），自有未合，本院自應為異議人不罰
    裁定。至本件真正違規者之處罰，應由該管機關另行查明裁罰，併此敘明。
四、據上論斷，應依道路交通管理處罰條例第八十七條第二項、道路交通案件處理辦
    法第二十條前段裁定如主文。
中      華      民      國    九十    年      八      月    三十一    日
                              臺灣桃園地方法院交通法庭
                                      審判長法  官  孫 惠 琳
                                            法  官  林 曉 芳
                                            法  官  簡 婉 倫
右正本證明與原本無異。
如不服本裁定，應於裁定送達後五日內向本院提出抗告狀。
                                            書記官  王 泰 元
中      華      民      國    九十    年      八     月     三十一    日


司法院資訊處製作；財團法人民間司法改革基金會備份。
